【裁判字號】    99,訴,274
【裁判日期】    990512
【裁判案由】    毒品危害防制條例
【裁判全文】
臺灣高雄地方法院刑事判決               99年度訴字第274號
公  訴  人  臺灣高雄地方法院檢察署檢察官
被      告  甲○○
上列被告因毒品危害防制條例案件，經檢察官提起公訴（98年度
毒偵字第6599號），嗣因被告於本院準備程序中就被訴事實為有
罪之陳述，本院告知被告簡式審判程序之旨，並聽取當事人之意
見後，由本院合議庭裁定改由受命法官獨任依簡式審判程序進行
，判決如下：
    主  文
甲○○施用第一級毒品，累犯，處有期徒刑拾月；又施用第二級
毒品，累犯，處有期徒刑柒月，扣案之第二級毒品甲基安非他命
壹包（驗餘淨重零點零貳柒公克）暨其包裝袋壹只以及殘留第二
級毒品甲基安非他命而難以析離之玻璃球吸食器壹個暨其內殘留
之第二級毒品甲基安非他命，均沒收銷燬之。應執行有期徒刑壹
年參月，扣案之第二級毒品甲基安非他命壹包（驗餘淨重零點零
貳柒公克）暨其包裝袋壹只以及殘留第二級毒品甲基安非他命而
難以析離之玻璃球吸食器壹個暨其內殘留之第二級毒品甲基安非
他命，均沒收銷燬之。
    事  實
一、甲○○前因施用毒品案件，經本院裁定送觀察、勒戒後，認
    無繼續施用毒品之傾向，於民國88年5 月24日執行完畢釋放
    出所，並經臺灣高雄地方法院檢察署檢察官以88年度偵字第
    12287 號為不起訴處分確定；又於觀察、勒戒執行完畢釋放
    後5 年內因施用毒品案件，經本院裁定送觀察、勒戒後，認
    有繼續施用毒品之傾向，本院復裁定令入戒治處所施以強制
    戒治，另以88年度雄簡字第1315號判決判處有期徒刑6 月確
    定，嗣於90年4 月18日強制戒治期滿執行完畢而接續執行前
    開有期徒刑；復因施用毒品案件，經本院以94年度訴字第50
    0 號判決各判處有期徒刑10月、6 月，應執行有期徒刑1 年
    3 月確定；再因施用毒品案件，經本院以95年度易字第423
    號判決判處有期徒刑6 月確定，並與前開有期徒刑1 年3 月
    部分接續執行，於96年5 月17日縮短刑期假釋出監，而於96
    年6 月15日假釋期滿未經撤銷而視為執行完畢。詎其仍不知
    悔改，基於施用第一級毒品海洛因之犯意，於98年10月21日
    15時許為警採尿時回溯72小時內之某時，在其友人住處施用
    第一級毒品海洛因1 次；復基於施用第二級毒品甲基安非他
    命之犯意，於98年10月20日10時許，在其位於高雄市○鎮區
    ○○街1 號住處，以將甲基安非他命放置於玻璃球吸食器內
    以火燒烤生煙霧之方式，施用第二級毒品甲基安非他命1 次
    。嗣於98年10月21日13時許，為警持搜索票在上址住處搜索
    ，當場扣得第二級毒品甲基安非他命1 小包（驗餘淨重0.02
    7 公克）以及供吸食甲基安非他命所用之玻璃球吸食器1 個
    ，並經其同意採尿送驗後，結果呈嗎啡、甲基安非他命陽性
    反應，始悉上情。
二、案經高雄市政府警察局前鎮分局移送臺灣高雄地方法院檢察
    署檢察官偵查起訴。
    理  由
一、本件被告甲○○所犯並非死刑、無期徒刑、最輕本刑為3 年
    以上有徒刑之罪或高等法院管轄第一審案件，而其於準備程
    序進行中，被告先就被訴事實為有罪之陳述，經法官告知簡
    式審判程序之旨，並聽取公訴人及被告之意見後，本院認適
    宜改依簡式審判程序進行，爰依刑事訴訟法第273 條之1第1
    項、第284 條之1 規定，由本院合議庭以裁定由受命法官獨
    任進行簡式審判程序，合先敘明。
二、上揭事實，業據被告於本院審理時坦承不諱，並有高雄市政
    府警察局前鎮分局搜索扣押筆錄、扣押物品目錄表、濫用藥
    物尿液檢體監管記錄表各1 份、現場照片及扣案物品照片共
    10張、高雄市立凱旋醫院濫用藥物尿液檢驗報告1 紙，以及
    扣案之第二級毒品甲基安非他命1 小包（驗餘淨重0.027 公
    克）以及供吸食甲基安非他命所用之玻璃球吸食器1 個在卷
    可佐，足認被告之任意性自白與事實相符，應堪採信。綜上
    ，本案事證明確，被告犯行堪以認定，應依法論科。
三、核被告所為，係犯毒品危害防制條例第10條第1 項之施用第
    一級毒品罪、同條第2 項之施用第二級毒品罪。被告施用前
    各持有第一級毒品海洛因、第二級毒品甲基安非他命之低度
    行為，均為施用之高度行為所吸收，故不另論罪。被告所犯
    上開二罪，犯意各別，行為互異，應予分論併罰。又被告有
    前揭事實欄所載之前科及執行紀錄，有臺灣高等法院被告前
    案紀錄表1 份在卷可稽，其受有期徒刑之執行完畢後，5 年
    以內故意再犯本件有期徒刑以上之二罪，均為累犯，應依刑
    法第47條第1 項規定，各加重其刑。爰審酌被告前有多次施
    用毒品之不良素行，有上揭前案紀錄表可查，竟再犯本件施
    用毒品罪，足見其戒絕毒癮之意志不堅，原不宜寬貸，惟念
    及施用毒品之行為乃戕害自身健康，尚未直接危害他人，反
    社會性不高，復審酌被告之犯罪動機、目的、手段、智識程
    度及生活狀況，並考量檢察官具體求刑等一切情狀，各量處
    如主文所示之刑，並定其應執行之刑，以資懲儆。
四、本件扣案如之白色晶體1 包，經送驗後確含有甲基安非他命
    之成分（驗餘淨重0.027 公克），而玻璃球吸食器1 個，其
    上殘留之物經送驗後，確呈甲基安非他命陽性反應，此有高
    雄醫學大學附設中和紀念醫院於99年1 月12日出具之檢驗報
    告2 紙（報告編號：9901-18 、9901-19 ）在卷可稽（見本
    院審訴字卷第21、22頁），係屬違禁物，不問屬於犯人與否
    ，應依毒品危害防制條例第18條第1 項前段規定，沒收銷燬
    之；另裝放上開晶體之包裝袋1 只及上開玻璃球吸食器1 個
    ，均因無法與毒品完全析離，且無析離實益，亦屬違禁物，
    併依毒品危害防制條例第18條第1 項前段，宣告沒收銷燬。
據上論斷，應依刑事訴訟法第273 條之1 第1 項、第299 條第1
項前段，毒品危害防制條例第10條第1 項、第2 項、第18條第1
項前段，刑法第11條、第47條第1 項、第51條第5 款，判決如主
文。
本案經檢察官王清海到庭執行職務。
中    華    民    國    99    年    5     月    12    日
                    刑事第十八庭  法  官  陳芸珮
以上正本證明與原本無異。
如不服本判決應於收受送達後10日內向本院提出上訴書狀，並應
敘述具體理由；如未敘述上訴理由者，應於上訴期間屆滿後20日
內向本院補提理由書（均須按他造當事人之人數附繕本）「切勿
逕送上級法院」。
中    華    民    國    99    年    5     月    12    日
                                  書記官  蔡淑貞
附錄本案論罪科刑法條：
毒品危害防制條例第10條：
施用第一級毒品者，處6 月以上 5 年以下有期徒刑。
施用第二級毒品者，處3 年以下有期徒刑。

司法院資訊處製作；財團法人民間司法改革基金會備份。
